臺灣桃園地方法院刑事判決　　　　　　　94年度訴字第1624號
　　公　訴　人　台灣桃園地方法院檢察署檢察官
　　被　　　告　甲○○
　　　　　　　　　　　　　號（另案羈押於臺灣桃園看守所）
上列被告因違反毒品危害防制條例案件，經檢察官提起公訴（94
年度偵字第1442號），被告於準備程序進行中為有罪之陳述，經
本院合議庭裁定由受命法官獨任進行簡式審判程序，本院判決如
下：
    主      文
甲○○連續施用第一級毒品，累犯，處有期徒刑捌月。扣案第一
級毒品海洛因壹包（淨重零點零參公克、空包裝重零點貳公克）
沒收銷毀之。
    事  實
一、甲○○前於民國85年間因違反麻醉藥品管理條例案件，經本
    院以85年度易字第4862號判處有期徒刑6 月確定，於88年12
    月28日入監執行，89年6 月27日執行完畢。復於87年間因違
    反肅清煙毒條例案件，經本院以87年度訴字第18號判處有期
    徒刑3 年1 月、5 月，應執行有期徒刑3 年4 月確定。又因
    施用毒品案件，經臺灣板橋地方法院以87年度毒聲字第3549
    號裁定送觀察勒戒後，再於88年間經本院以88年度毒聲字第
    3523 號 裁定施以強制戒治，於88年11月18日停止戒治釋放
    出監。嗣於90年間又因施用毒品案件，經本院以90年度毒聲
    字第5128號裁定施以強制戒治，於91年12月28日執行期滿，
    並經本院以91年度訴字第553 號判處有期徒刑7 月確定，於
    91年12月29日入監執行，於92年7 月28日縮刑期滿執行完畢
    。
二、詎甲○○仍未戒除毒癮，於前開強制戒治期滿釋放後之5 年
    內，復基於施用第1 級毒品海洛因之概括犯意，自93年11月
    中旬某日起至94年10月25日入臺灣桃園女子看守所採尿前回
    溯26小時內某時止，在桃園縣中壢市○○街34號住處，以將
    海洛因加水稀釋置入針筒內注射手臂皮膚之方式，平均3 、
    4 天施用1 次，連續施用第1 級毒品海洛因多次，嗣為警於
    94 年2月3 日下午6 時許，在桃園縣中壢市功學新村204 號
    處查獲，並扣得第1 級毒品海洛因1 包（淨重0.03公克、空
    包裝重0.20公克）。
三、案經桃園縣政府警察局中壢分局移請臺灣桃園地方法院檢察
    署檢察官偵查起訴。本院合議庭依甲○○於準備程序進行中
    為有罪之陳述，裁定由受命法官獨任進行簡式審判程序審理
    。
    理  由
一、認定犯罪事實之證據及理由：
  (一)上揭事實，業據被告甲○○於警詢、偵查及本院審理中坦承
    不諱，且被告為警查獲後採集之尿液，經送臺灣尖端先進生
    技醫藥股份有限公司檢驗結果，呈嗎啡陽性反應，有桃園縣
    政府警察局中壢分局被採尿人姓名編號對照表、臺灣尖端先
    進生技醫藥股份有限公司出具之濫用藥物檢驗報告1 紙附卷
    可稽。按毒品本具成癮性，施用者多有一再施用之情形，被
    告前已有施用毒品之事實，且本次為警查獲時所扣得之白粉
    1 包（驗餘淨重0.03公克），經法務部調查局鑑驗結果含有
    第1 級毒品海洛因成分，有法務部調查局調科壹字第080009
    091 號鑑定通知書在卷可憑，被告自白連續施用第1 級毒品
    之事實堪認屬實。
  (二)被告有如事實欄所載因施用毒品案件，經本院裁定施以觀察
    勒戒、強制戒治期滿等情，有台灣高等法院被告前案紀錄表
    1 件在卷可考。被告於5 年內再犯施用第1 級毒品之犯行洵
    堪認定，應依法論科。
二、論罪科刑：
  (一)按海洛因係毒品危害防制條例第2 條第2 項第1 款所定之第
    1 級毒品，核被告甲○○所為，係犯毒品危害防制條例第10
    條第1 項之施用第1 級毒品罪。被告持有第1 級毒品海洛因
    係為供施用，其施用前後持有毒品之低度行為，應為其施用
    之高度行為所吸收，不另論罪。被告於94年2 月2 日至94年
    10 月25 日採尿前回溯26小時內某時止，施用第1 級毒品海
    洛因部分，雖未經起訴，惟經公訴檢察擴張此部分犯罪事實
    ，與起訴之施用第1 級毒品部分，有連續犯之裁判上一罪關
    係，為起訴效力所及，本院應併予審理。
  (二)被告先後多次施用第1 級毒品之犯行，時間緊接，方法相同
    ，所犯構成要件相同之罪名，顯係基於概括犯意反覆為之，
    為連續犯，應依刑法第56條規定，論以1 罪並依法加重其刑
    。又被告有如事實欄所示之論罪科刑及執行情形，有台灣高
    等法院被告前案紀錄表1 件附卷可稽，其於有期徒刑執行完
    畢後之5 年內，再犯本件有期徒刑以上之罪，為累犯，應依
    刑法第47條之規定遞加重其刑。
  (三)爰審酌被告前經觀察勒戒、強制戒治仍未戒除施用毒品惡習
    ，再犯本案，殊非可取，併其犯罪動機、目的、施用時間長
    短、被告本件施用毒品犯行係屬自戕行為，及其犯罪後坦承
    犯行，態度尚佳等一切情狀，量處如主文所示之刑。
三、沒收部分：
    按法務部調查局鑑驗毒品秤重主要係以傾倒，必要時亦會輔
    以刮勺刮取之方式，儘可能將原送驗包裝袋內毒品與包裝袋
    分離後各別秤重，所得之毒品重量稱為「淨重」，包裝袋重
    量則以「空包裝重」稱之，然無論依上述何種方式分離，原
    送驗包裝袋內均仍會有微量毒品成分殘留。前項毒品秤重後
    ，除須定量純質淨重之毒品案件或包數甚多之案件，一般均
    會儘可能將毒品裝回原包裝內，並依「獲案毒品處理流程管
    制作業要點」第8 條規定，將送驗毒品證物全件以制式透明
    塑膠袋封緘管制。處理毒品銷燬時，則將前段所述之毒品透
    明塑膠封緘袋全件銷燬，並無將毒品及包裝袋析離分別銷燬
    之情形，有法務部調查局93年11月16日調科壹字第09362396
    550 號函附卷可參。本案扣案之海洛因1 包（淨重0.03公克
    、空包裝重0.20公克）為查獲之第1 級毒品（毒品無法與包
    裝袋完全析離），應依毒品危害防制條例第18條第1 項前段
    沒收銷燬之。
四、據上論斷，應依刑事訴訟法第273 條之1 第1 項、第299 條
    第1 項前段、毒品危害防制條例第10條第1 項、第18條第1
    項前段、刑法第11條前段、第56條、第47條，判決如主文。
本案經檢察官邱曉華到庭執行職務。
中    華    民    國    94    年    11   　月     30   日
                    刑事第六庭法  官  蔡寶樺
以上正本證明與原本無異。
如不服本判決，應於判決送達後10日內向本院提出上訴狀 (應附
繕本)， 上訴於臺灣高等法院。
                            書記官  王泰元
中　　華　　民　　國　　94　　年　　12　　月　 　1 　　日
本案論罪科刑法條：
毒品危害防制條例第10條
施用第一級毒品者，處 6 月以上 5 年以下有期徒刑。
施用第二級毒品者，處 3 年以下有期徒刑。
